臺灣高等法院臺南分院刑事判決　　　九十一年度上易字第五一一號　Ａ
　　　上　訴　人　臺灣臺南地方法院檢察署檢察官
　　　被　　　告　子　○　○
　　　選任辯護人　蔡　清　河
　　　被　　　告　巳　○　○
右上訴人因被告賭博案件，不服臺灣臺南地方法院九十年度易字第一五一號中華民
國九十年十二月三十一日、九十一年三月十三日第一審判決（起訴案號：臺灣臺南地
方法院檢察署八十九年度偵字第一二九四四號），提起上訴，本院裁定如左：
      主      文
上訴駁回。
      理      由
壹、公訴意旨略以：子○○係台南市○○街一三一號菲力貓電子遊戲場負責人，自民
    國（下同）八十九年七月間起，在該遊戲場之公眾得出入之場所，擺設遊戲機與
    不特定人賭博財物。並僱用女工庚○○、巳○○、天○○擔任電動機具開分員，
    而於午夜十時後工作，另僱用辰○○、己○○為服務員，擔任兌換金錢工作。當
    賭客不再賭時，即由庚○○、巳○○、天○○依機具上所顯示之分數，發給寄分
    卡，再由賭客持寄分卡向辰○○、己○○兌換金錢，均以之為常業。嗣於八十九
    年十一月九日凌晨四時許，丁○○、戌○○於賭畢持寄分卡到該店二樓密室，向
    辰○○分別兌換現金新台幣（下同）一萬元、五千四百元後，當場為警查獲。並
    查獲在場賭博之戊○○、寅○○、地○○、乙○○、辛○○（另行審結）、丙○○、宇○○、癸○○、申○○、亥○○（另行審結）、未○○（另行審結）、卯
    ○○、甲○○、酉○○、丑○○、午○○（另行審結）、壬○○等人。復扣得賭
    博機具賓果行星三台（每台八人座）、七ＰＫ撲克十台、賭資十二萬零五百元、
    遙控器一只、寄分卡一批、員工考勤表四十七張等物。因認被告子○○涉犯違反
    勞動基準法第四十九條第一項前段之規定及刑法第二百六十七條之常業賭博罪嫌
    ，被告辰○○、庚○○、巳○○、天○○、己○○均犯刑法第二百六十七條常業
    賭博罪嫌，而被告丁○○、戌○○、戊○○、寅○○、地○○、乙○○、辛○○
    、丙○○、宇○○、癸○○、申○○、亥○○、未○○、卯○○、甲○○、酉○○、丑○○、午○○、壬○○等人均觸犯刑法第二百六十六條第一項前段普通賭
    博罪嫌等語。
貳、按犯罪事實應依證據認定之，無證據不得推定其犯罪事實；又不能證明被告犯罪
    者，應諭知無罪之判決，刑事訴訟法第一百五十四條、第三百零一條第一項分別
    定有明文。
參、被告子○○、辰○○、庚○○、巳○○、天○○、己○○被訴常業賭博罪及被告
    丁○○、戌○○、戊○○、寅○○、地○○、乙○○、丙○○、宇○○、癸○○
    、申○○、卯○○、甲○○、酉○○、丑○○、壬○○被訴普通賭博罪均無罪部
    分：
一、公訴人認被告子○○、辰○○、庚○○、巳○○、天○○、己○○涉犯常業賭博
    罪嫌及被告丁○○、戌○○、戊○○、寅○○、地○○、乙○○、丙○○、宇○○、癸○○、申○○、卯○○、甲○○、酉○○、丑○○、壬○○涉犯普通賭博
    罪嫌，無非係以被告戌○○、丁○○於警訊時之供詞及扣案之遊戲機賓果行星三
    台（每台八人座）、七ＰＫ撲克十台、十二萬零五百元、遙控器一只、寄分卡一
    批、員工考勤表四十七張等物為論罪之依據。
二、經查：
（一）訊據被告子○○、辰○○、庚○○、巳○○、天○○、己○○對於右揭菲力貓
      電子遊戲場係被告子○○所經營而僱用被告辰○○、庚○○、巳○○、天○○
      、己○○於該處工作之事實固均不諱言，惟均堅決否認有賭博之犯行，均辯稱
      ：在該遊戲場把玩遊戲機後，依機具上顯示之分數而發之寄分卡僅能於下次再
      玩，不得兌換現金等語。而訊據被告戌○○、戊○○、寅○○、地○○、乙○○、丙○○、宇○○、癸○○、申○○、卯○○、酉○○、丑○○、壬○○則
      均否認有賭博之犯行，或辯稱：菲力貓電子遊戲場並無兌換財物之賭博行為，
      或辯稱：並無把玩遊戲機具之行為等語。被告戌○○另辯稱：我被警察帶去，
      我很害怕才承認犯行等語。
（二）本件搜索係由高雄縣警察局於八十九年十一月七日制作聲請書後而向臺灣台南
      地方法院檢察署提出，經該署於八十九年十一月八日簽發搜索票，限定搜索日
      期原記載為八十九年十一月八日，嗣經更改為八十九年十一月九、十日，並蓋
      有該署之校對章，而警方係於八十九年十一月九日執行搜索扣押右揭物品，有
      搜索票聲請書、搜索票及執行搜索報告等各一份可稽。按公務員制作之文書，
      如有增加、刪除者應蓋章其上，刑事訴訟法第四十條定有明文，既然臺灣台南
      地方法院檢察署更改限定搜索日期後蓋章其上，即符合上開規定，換言之，上
      開搜索票限定搜索日期已更改為八十九年十一月九、十日，則警方係於八十九
      年十一月九日執行搜索並扣押右揭物品，係在限定搜索日期內，故本件搜索扣
      押程序並無違法之處。又遍查刑事訴訟法對於警方訊問犯罪嫌疑人之處所並無
      限制，故在廟宇或旅社訊問，均非法所禁。
（三）據被告丁○○於偵查時供稱：「我的筆錄是在台南市○○路○段喜悅大旅社作
      的，警局所說不實在，是被脅迫之下完成的。」、「沒有（刑求），但他們言
      語動作讓我害怕。」、「（我是在）華爾滋舞廳前（被逮捕）。」、「沒有（
      向該店人員兌換現金）。」等語（參閱偵查卷第六十七、六十八頁），而據承
      辦之警官蔡榮煌於原審時供稱：「是，我們本來是在一間廟制作，但因為風大
      ，所以就改在該間賓館的房間內制作筆錄。」、「我們維新小組主要是查員警
      有無違法違紀，如果到四分局訊問被告，怕會被洩漏而湮滅證據。」等語（參
      閱原審卷一第一三九頁），又據承辦警官莊武松於九十年十月十日所提出之書
      面報告中，略稱：「（警方）當日分三組人員，一組進入店內喬裝顧客把玩，
      發現丁○○、戌○○二人兌換現金後，立即通報另一組在外守候人員查捕，因
      顧及證據與店方、顧客之反應，才尾隨至永華路口攔下查捕，該二人雖已離開
      犯罪場所，但均在警方監視下，且在附近逮捕，應屬準現行犯。又因正值深夜
      ，原在一家廟口製作筆錄，但因燈光昏暗且風大無法制作，且為免洩漏偵辦情
      形，故改在台南市○○路○段五九巷十八號旅社訊問，而未在派出所制作筆錄
      。」等語，有該報告一份可憑（附於原審卷一第二三一、二三二頁）。綜觀被
      告戌○○、丁○○、證人蔡榮煌供證之詞及莊武松之書面報告，顯然警方並未
      在右揭遊戲場當場逮捕被告戌○○、丁○○，而係在其他處所逮捕，且逮捕後
      先至某廟宇內訊問，復改至喜悅大旅社之房間內訊問等情應可確認。惟按被追
      呼為犯罪人者，或因持有兇器、贓物或其他物件或於身體、衣服等處露有犯罪
      痕跡，顯可疑為犯罪人者，始得以現行犯論（即準行現犯），刑事訴訟法第八
      十八條第三項定有明文。既然警方未在右揭遊戲場當場逮捕被告戌○○、丁○○而讓其等二人離去，則其等二人已非現行犯無疑。又警方在他處逮捕其等二
      人時，又無上開被追呼為犯罪人，或因持有兇器、贓物或其他物件或於身體、
      衣服等處露有犯罪痕跡，顯可疑犯罪人之情形，即無適用刑事訴訟法第八十八
      條第三項所謂「準現行犯」規定之餘地。又該條項所謂「準現行犯」之規定與
      是否在警方監視下及距離犯罪現場遠近無涉，故警方不得以其等二人均在警方
      之監視下，且在犯罪現場附近，即以準現行犯之規定逕行逮捕其等二人。上訴
      意旨稱其二人均在警局監視之下，為準現行犯云云，核非可取。又按被告之自
      白，非出於強暴、脅迫、利誘、詐欺、違法羈押或其他不正之方法，且與事實
      相符者，得為證據，刑事訴訟法第一百五十六條第一項定有明文。依該條項反
      面之解釋，若被告之自白係出於違法羈押或其他不正之方法取得者，則不論與
      事實是否相符，均不得作為證據。既然警方未依法定程序逮捕被告戌○○、丁○○，則其等二人於警訊時之自白即不得作為證據。況司法警察官或司法警察
      訊問被告，應全程連續錄音，而筆錄內所載之被告陳述與錄音之內容不符者，
      其不符之部分，不得作為證據，刑事訴訟法第一百條之一第一項前段、第二項
      、第一百條之二分別定有明文。警方訊問被告時縱已全程連續錄音，但筆錄內
      所載之被告陳述與錄音之內容不符之部分，尚且不得作為證據，若警訊時根本
      未錄音，而嗣被告又否認警訊筆錄內容之真實性，則被告所否認之警訊筆錄部
      分，則更不得作為證據，事屬當然。雖台南市警察局第四分局刑事案件報告（
      調查）書附送欄內載有「戌○○、丁○○錄音帶二只」等字，但遍查本案卷內
      並未附有被告戌○○、丁○○警訊時之錄音帶，且經原審向台南市警察局第四
      分局函查結果，該局亦稱：「本分局偵辦戌○○、丁○○等人賭博乙案時，並
      未制作警訊錄音帶」等語，有該分局函一份可佐（附於原審卷一第二五五頁）
      ，足見警方在訊問被告戌○○、丁○○時，未全程連續錄音至明。而被告戌○○、丁○○於偵查、原審及本院審理時，或辯稱：怕被警察打，才亂說有兌換
      現金等語；或辯稱：是被脅迫之下完成的，警方人員之言語動作讓其害怕，故
      說有兌換現金等語；或辯稱：會害怕，才配合警方的說詞等語；因警訊當時並
      未錄音，致本院無法調取並播放錄音帶，以查明被告戌○○、丁○○警訊時之
      陳述，是否在自由意識下所為，則被告戌○○、丁○○於警訊時所供稱：有兌
      換現金等語，即不得作為證據。
（四）右揭扣案之遊戲機賓果行星三台（每台八人座）、七ＰＫ撲克十台、十二萬零
      五百元、遙控器一只、寄分卡一批、員工考勤表四十七張等物至多僅能證明確
      有顧客在右揭遊戲場內把玩遊戲機而已，既然右揭遊戲場已於八十九年六月三
      十日起獲准營業，有營利事業登記證一份可佐，則顧客自可在內把玩遊戲機，
      但把玩遊戲機並不表示必有兌換現金之行為。雖寄分卡上未記載寄分人之姓名
      、寄分之時間等內容，但此係右揭遊戲場與寄分人間應如何處理寄分之問題，
      不得以寄分卡記載不清即認必有賭博行為，而十二萬零五百元之現金亦不能證
      明確係以寄分卡兌換而來的。
（五）在右揭遊戲場內把玩遊戲機既無賭博之行為，則被告子○○為遊戲場負責人，
      被告辰○○、庚○○、巳○○、天○○、己○○受僱於該遊藝場工作，自均不
      成立常業賭博罪，且不論被告丁○○、戌○○、戊○○、寅○○、地○○、乙○○、丙○○、宇○○、癸○○、申○○、卯○○、甲○○、酉○○、丑○○
      、壬○○有無把玩遊戲機具之行為，亦均不成立普通賭博罪，亦事屬當然。
三、此外，復查無其他積極證據足資證明右揭遊戲場內把玩遊戲機有兌換現金之情形
    ，故與賭博罪須有賭博財物之行為為其構成要件不合，應認不能證明被告子○○
    、辰○○、庚○○、巳○○、天○○、己○○、丁○○、戌○○、戊○○、寅○○、地○○、乙○○、丙○○、宇○○、癸○○、申○○、卯○○、甲○○、酉
    ○○、丑○○、壬○○有賭博之行為，均應認不能證明其等此部分之犯罪。因此
    原審以不能證明被告等此部分之犯罪而諭知無罪之判決，本院經核並無不合，檢
    察官上訴指摘原判決不當，為無理由，應予駁回。
四、被告丁○○、甲○○、丙○○、壬○○、癸○○經合法傳喚，無正當之理由不到
    庭，爰不待其陳述逕行判決。
肆、被告子○○被訴違反勞動基準法無罪部分：
一、本件公訴人認被告子○○違反勞動基準法第四十九條第一項前段女工不得於午後
    十時至翌晨六時之時間內工作之規定，無非係以被告巳○○、天○○、庚○○於
    警訊及偵查時之供詞為論罪之依據。
二、經查：
（一）訊據被告子○○對於右揭其僱用被告巳○○、天○○、庚○○女性勞工於夜間
      工作之事實固不諱言，惟否認有何犯行，辯稱：其不清楚勞動基準法之規定等
      語。
（二）電子遊戲場業係屬娛樂業，該業自八十七年十二月三十一日起適用勞動基準法
      ，且自八十八年二月十九日經公告指定為勞動基準法三十條之一第四款之行業
      ，有行政院勞工委員會書函、台南市政府函各一份可憑（附於原審卷第二五一
      至二五四頁），故被告子○○所經營之菲力貓電子遊戲場女性勞工之工作時間
      即可依勞動基準法三十條之一第四款之規定予以變更。而依該條款之規定，雇
      主經工會或勞工半數以上同意後，並提供完善安全衛生設施，女性勞工即得於
      夜間工作，不受勞動基準法四十九條之限制，亦即無庸經主管機關核准。按被
      告子○○僱用之員工共八人，有其於八十九年十一月九日之警訊筆錄一份可證
      ，而被告巳○○、天○○、庚○○、辰○○、己○○於警訊、偵查、原審及本
      院審理時，均未表示不同意於夜間工作之意，且衡諸右揭電子遊戲場係二十四
      小時營業，其等於應徵工作時即已知須於夜間工作，而仍願接受此工作，足見
      其等已同意於夜間工作，而其等人數合計為五人，已超過勞工之半數。又事隔
      已久，已無法勘驗當時右揭電子遊戲場是否提供完善安全衛生設施，而公訴人
      亦未就此部分提出證據以供本院查證。
三、此外，復查無其他證據足資證明被告子○○有違反勞動基準法之行為，應認不能
    證明其此部分之犯罪。因此原審以不能證明被告此部分之犯罪而諭知無罪之判決
    ，本院經核並無不合，檢察官上訴指摘原判決不當，為無理由，應予駁回。
據上論斷，應依刑事訴訟法第三百六十八條、第三百七十一條，判決如主文。
本案經檢察官曾銘芳到庭執行職務。
中  華    民    國      九十一      年      七      月        十      日
                                  臺灣高等法院臺南分院刑事第三庭
                                      審判長法官  黃    崑    宗
                                            法官  莊    俊    華
                                            法官  林    勝    木
右正本證明與原本無異。
不得上訴。
                                      法院書記官  吳    秋    賢
中    華    民    國      九十一      年      七      月     十一       日
